【裁判字號】    90,易,287
【裁判日期】    900626
【裁判案由】    贓物
【裁判全文】
臺灣士林地方法院刑事判決                            九十年度易字第二八七號
    公  訴  人  臺灣士林地方法院檢察署檢察官
    被      告  甲○○
右列被告因贓物案件，經檢察官提起公訴（八十八年度偵字第一一五七二號），本院
判決如左：
    主  文
甲○○故買贓物，累犯，處有期徒刑陸月，如易科罰金，以佰元折算壹日。
    事  實
一、甲○○（綽號「鳥仔」）曾有違反麻醉藥品管理條例、藥事法及竊盜等多次犯罪
    前科，其中於民國（下同）八十四年八月廿二日因違反麻醉藥品管理條例案件，
    經本院判處有期徒刑六月，如易科罰金以三百元折算一日，並於同年九月二十二
    日判決確定，嗣於同年十月廿四日易科罰金執行完畢，猶不知悔改，復於八十五
    年至八十七年間屢犯麻醉藥品管理條例、藥事法及竊盜罪等案件，經法院分別判
    處有期徒刑一年二月、一年二月及四月確定，嗣於假釋中，仍不思悛悔，又於八
    十八年七、八月間（起訴書誤為八十八年六月間），在臺北縣淡水鎮○○○路上
    ，明知綽號「狗吉」之不詳真實姓名成年男子所持有之長鐙企業有限公司（下稱
    長鐙公司）桃園縣政府營利事業登記證（桃營登字第○○○四六一七五號）、長
    鐙公司經濟部公司執照（檔案編號：00000000）、長鐙公司臺灣省政府
    建設廳第三科證明書（八六建三字第二一四三○三號）及如附表所示之支票及本
    票，均係來路不明之贓物（上開物品係長鐙公司於八十八年五月十二日在桃園縣
    八德市竹圍村大火房十五號之工廠內遭竊，長鐙公司之負責人丙○○業於八十八
    年六月十二日二十一時許向桃園縣警察局八德分局八德派出所報案），竟仍以之
    抵償綽號「狗吉」積欠其新臺幣（下同）一萬元之債務而故買之，並於同年八月
    廿三日二十時許（起訴書誤為同年八月廿六日二十時許）持上開物品至不知情之
    乙○○（所涉贓物罪部分業經不起訴處分確定在案）位於臺北市○○區○○街二
    段二二號住處，要求乙○○代為處理調取現金。嗣於同年月廿八日十六時許，經
    警持檢察官簽發之搜索票至乙○○上址住處搜索當場扣得上開贓物，始循線偵悉
    上情。
二、案經臺北市政府警察局士林分局報請臺灣士林地方法院檢察署檢察官偵查起訴。
    理  由
一、右揭犯罪事實，業據被告甲○○於警訊時及檢察官偵查中供承不諱（詳見偵查卷
    第三七頁背面、第三八頁正面、第七四頁、第七五頁正面、第一二四頁、第一二
    五頁正面），核與證人乙○○於警訊中證述之情節大致相符（詳見偵查卷第三五
    頁背面、第三六頁正面、第七三頁正面、第七四頁正面、第九一頁背面），又長
    鐙公司桃園縣政府營利事業登記證（桃營登字第○○○四六一七五號）、長鐙公
    司經濟部公司執照（檔案編號：00000000）、長鐙公司臺灣省政府建設
    廳第三科證明書（八六建三字第二一四三○三號）及如附表所示之支票及本票均
    係長鐙公司所有，而於八十八年五月十二日在桃園縣八德市竹圍村大火房十五號
    之工廠內失竊，長鐙公司之負責人丙○○業於同年六月十二日二十一時許向桃園
    縣警察局八德分局八德派出所報案等情，業經被害人即長鐙公司之負責人丙○○
    於警訊時指述綦詳，並有臺北市政府警察局士林分局搜索扣押證明筆錄（收據）
    、贓物認領收據影本各一份附卷可稽，事證明確。嗣被告於本院審理時翻異前詞
    ，改稱：前開物品均係其與乙○○於八十八年間在臺北市榮民總醫院附近之公用
    電話上拾獲，並非「狗吉」交給伊云云。惟查，上開物品係長鐙公司於八十八年
    五月十二日在桃園縣八德市竹圍村大火房十五號之工廠內失竊，已如前述，上開
    物品失竊地點既在桃園縣八德市，竟又無故被置放於臺北市榮民總醫院附近之公
    用電話亭上，亦與常情有悖，參以被告又未能確切道出綽號「狗吉」之人之真實
    姓名、年籍及住居所以供本院傳喚查證，是其所辯顯係事後避重就輕之詞，殊無
    可採，本件事證已明，被告犯行堪以認定，應予依法論科。
二、核被告所為，係犯刑法第三百四十九條第二項之故買贓物罪。又被告前於八十四
    年八月二十二日因違反麻醉藥品管理條例案件，經本院判處有期徒刑六月，如易
    科罰金以三百元折算一日，並於同年九月二十二日判決確定，嗣於同年十月廿四
    日易科罰金執行完畢，此有臺灣高等法院被告全國前案紀錄表存卷可按，其於刑
    之執行完畢後五年內再犯本件有期徒刑以上之罪，為累犯，應依法加重其刑。再
    被告犯罪後，刑法第四十一條業於九十年一月十日修正公布，同年月十二日生效
    ，修正前之刑法第四十一條規定，犯最重本刑為三年以下有期徒刑以下之刑之罪
    ，而受六個月以下有期徒刑或拘役之宣告，因身體、教育、職業或家庭之關係，
    執行顯有困難者，得以一元以上三元以下折算一日，易科罰金；修正後之刑法第
    四十一條第一項前段規定，犯最重本刑為五年以下有期徒刑以下之刑之罪，而受
    六個月以下有期徒刑或拘役之宣告，因身體、教育、職業、家庭之關係或其他正
    當事由，執行顯有困難者，得以一元以上三元以下折算一日，易科罰金。比較新
    舊法之規定，以修正後之新法有利於行為人，自應依刑法第二條第一項前段之規
    定，適用裁判時之新法，併予敘明。爰審酌被告有犯罪前科，素行不良，及本次
    犯罪之動機、目的、手段、所生危害、犯後態度等一切情狀，量處如主文所示之
    刑，並諭知易科罰金之折算標準，以示懲儆。
據上論斷，應依刑事訴訟法第二百九十九條第一項前段，刑法第二條第一項前段、第
三百四十九條第二項、第四十七條、第四十一條第一項前段，罰金罰鍰提高標準條例
第一條前段、第二條，判決如主文。
本案經檢察官黃惠玲到庭執行職務
中      華      民      國      九十      年      六    月    二十六    日
                                      臺灣士林地方法院刑事第三庭
                                          法  官  李  育  仁
如不服本判決，應於送達後十日內，向本院提出上訴狀。
附錄本案論罪科刑法條：
刑法第三百四十九條第二項
搬運、寄藏、故買贓物或為牙保者，處五年以下有期徒刑、拘役或併科一千元以下罰
金。


司法院資訊處製作；財團法人民間司法改革基金會備份。
